---
title: "Departamentos disponibles en Villalesandra"
author: 
  name: "Javier Alejandro Moreno Mendoza"
output: 
  html_document: 
    toc: yes
    toc_depth: 3
    toc_float:
      collapsed: yes
---

```{css my-header-colors, echo = FALSE}
/* Tabla de Contenidos Principal */
#TOC {
  font-family: 'Georgia', 'Times New Roman', serif;
  font-size: 16px;
  border: 2px solid #8B0000; /* Rojo oscuro elegante */
  border-radius: 8px;
  background: linear-gradient(135deg, #1a1a1a 0%, #2d1b1b 100%);
  box-shadow: 0 4px 15px rgba(139, 0, 0, 0.3);
  padding: 15px;
}

/* Elementos individuales de la TOC */
.tocify .tocify-item {
  background: transparent;
  color: #C9A96E; /* Dorado elegante */
  padding: 8px 12px;
  margin: 3px 0;
  border-radius: 5px;
  transition: all 0.3s ease;
  border-left: 3px solid transparent;
}

.tocify .tocify-item:hover {
  background: rgba(139, 0, 0, 0.1);
  border-left: 3px solid #8B0000;
  transform: translateX(5px);
}

/* Elemento activo, enfocado y hover */
.list-group-item.active, 
.list-group-item.active:focus, 
.list-group-item.active:hover {
  background: linear-gradient(45deg, #8B0000, #A0522D); /* Gradiente rojo a marrón */
  color: #F5DEB3; /* Beige claro para contraste */
  border: none;
  box-shadow: 0 2px 8px rgba(139, 0, 0, 0.4);
  font-weight: bold;
  border-radius: 6px;
}

/* Estilo para sub-elementos */
.tocify .tocify-subheader {
  background: rgba(160, 82, 45, 0.1); /* Marrón suave */
  border-left: 2px solid #A0522D;
}

.tocify .tocify-subheader .tocify-item {
  color: #D2B48C; /* Tan claro */
  font-size: 14px;
  padding-left: 20px;
}

/* Body general */
body {
  color: #2F2F2F;
  font-size: 12px;
  font-family: 'Crimson Text', 'Georgia', serif;
  background: linear-gradient(135deg, #f8f5f0 0%, #e8e2d5 100%);
  text-align: left;
}

/* Headers principales */
header {
  color: #8B0000; /* Rojo oscuro */
  font-family: 'Cinzel', 'Georgia', serif;
  font-size: 24px;
  text-align: left;
  text-shadow: 2px 2px 4px rgba(139, 0, 0, 0.2);
  border-bottom: 3px solid #C9A96E;
  padding-bottom: 10px;
  margin-bottom: 20px;
}

/* Títulos h1-h6 */
h1, h2, h3, h4, h5, h6 {
  color: #8B0000;
  text-align: left;
  font-family: 'Cinzel', 'Georgia', serif;
  text-shadow: 1px 1px 2px rgba(139, 0, 0, 0.1);
}

h1 { border-bottom: 2px solid #C9A96E; }
h2 { border-bottom: 1px solid #D2B48C; }
h3 { color: #A0522D; }
```

```{r setup, include=FALSE}
knitr::opts_chunk$set(echo = FALSE, warning = FALSE, message = FALSE)
library(knitr)
library(DT)
library(dplyr)
library(kableExtra)
```

# Bienvenido
A continuación, se presenta la disponibilidad de los lofts para el complejo Villalesandra, ubicado en el prestigioso fraccionamiento residencial Val´quirico

Descubre nuestra exclusiva colección de **lofts modernos** diseñados para el estilo de vida contemporáneo. Cada unidad ha sido cuidadosamente planificada para maximizar el espacio y la funcionalidad, ofreciendo:

- **Diseño arquitectónico vanguardista**
- **Espacios amplios y luminosos**
- **Acabados de primera calidad**
- **Ubicación estratégica en zona premium**
- **Amenidades exclusivas para residentes**

Características Generales

- **Techos altos que proporcionan sensación de amplitud**
- **Ventanales grandes para máxima entrada de luz natural**
- **Distribución inteligente de espacios**
- **Materiales de construcción de alta gama**
- **Sistemas de climatización eficientes**

***

# Tabla de Lofts Disponibles


```{r echo=FALSE, message=FALSE, warning=FALSE}
# Crear el data frame
tabla_lofts <- data.frame(
  Loft = c("157-O60", "157-107", "157-201", "157-203", "157-3O3", "157-307", "157-308"),
  Recamaras = c(2, 1, 1, 1, 1, 2, 1),
  Banos = c(2, 1, 1, 1, 1, 1, 1),
  Area_Comun_m2 = c(85.15, 74.85, 65.85, 61.29, 61.79, 75.22, 70.98),
  Total_m2 = c(13.26, 11.66, 10.26, 9.54, 9.62, 11.71, 11.05),
  Total_m2_Final = c(98.41, 86.51, 76.11, 70.83, 71.41, 86.93, 82.03),
  Precio = c(5375790.00, 4534787.25, 3989522.25, 3713254.65, 3743547.15, 4557203.70, 4268702.02),
  stringsAsFactors = FALSE
)

# Renombrar columnas
names(tabla_lofts) <- c("Loft", "Recámaras", "Baños", "Área Común (m²)", "Total m²", "Total m² Final", "Precio")

# Formatear el precio
tabla_lofts$Precio <- paste0("$", format(tabla_lofts$Precio, big.mark = ",", decimal.mark = ".", nsmall = 2))

# Crear tabla elegante
tabla_elegante <- tabla_lofts %>%
  kable(format = "html", 
        caption = "Tabla de Lofts - Especificaciones y Precios",
        align = c("c", "c", "c", "r", "r", "r", "r"),
        escape = FALSE) %>%
  kable_styling(bootstrap_options = c("striped", "hover", "condensed", "responsive"),
                full_width = FALSE,
                font_size = 12) %>%
  row_spec(0, bold = TRUE, color = "white", background = "#8B0000") %>%
  column_spec(1:7, border_right = TRUE) %>%
  column_spec(4:6, color = "#2E86AB") %>%
  column_spec(7, bold = TRUE, color = "#8B0000")

# Mostrar tabla
tabla_elegante
```
# Planos de los lofts restantes
Conoce los nuevos departamentos loft en Val'Quirico: espacios únicos con diseño vanguardista, techos altos y acabados de lujo. A continuación, te presentamos las imágenes de los lofts disponibles. ¡Encuentra el tuyo y vive con estilo!

## Plano de loft 157-060
```{r imagen-html, echo=FALSE, results='asis'}
# Generar HTML con la imagen embebida
ruta_imagen <- "C:/Users/afe62/Downloads/Picture1.jpg"
imagen_base64 <- knitr::image_uri(ruta_imagen)

cat(paste0('<div style="text-align: center;">',
           '<img src="', imagen_base64, '" ',
           'style="width: 80%; max-width: 600px;" ',
           'alt="Imagen Valkiriko">',
           '</div>'))
```

## Plano de loft 157-107
```{r imagen-html2, echo=FALSE, results='asis'}
# Generar HTML con la imagen embebida
ruta_imagen <- "C:/Users/afe62/Downloads/Picture2.jpg"
imagen_base64 <- knitr::image_uri(ruta_imagen)

cat(paste0('<div style="text-align: center;">',
           '<img src="', imagen_base64, '" ',
           'style="width: 80%; max-width: 600px;" ',
           'alt="Imagen Valkiriko">',
           '</div>'))
```
## Plano de loft 157-201
```{r imagen-html3, echo=FALSE, results='asis'}
# Generar HTML con la imagen embebida
ruta_imagen <- "C:/Users/afe62/Downloads/Picture3.jpg"
imagen_base64 <- knitr::image_uri(ruta_imagen)

cat(paste0('<div style="text-align: center;">',
           '<img src="', imagen_base64, '" ',
           'style="width: 80%; max-width: 600px;" ',
           'alt="Imagen Valkiriko">',
           '</div>'))
```
## Plano de loft 157-203
```{r imagen-html4, echo=FALSE, results='asis'}
# Generar HTML con la imagen embebida
ruta_imagen <- "C:/Users/afe62/Downloads/Picture4.jpg"
imagen_base64 <- knitr::image_uri(ruta_imagen)

cat(paste0('<div style="text-align: center;">',
           '<img src="', imagen_base64, '" ',
           'style="width: 80%; max-width: 600px;" ',
           'alt="Imagen Valkiriko">',
           '</div>'))
```
## Plano de loft 157-303
```{r imagen-htm5, echo=FALSE, results='asis'}
# Generar HTML con la imagen embebida
ruta_imagen <- "C:/Users/afe62/Downloads/Picture5.jpg"
imagen_base64 <- knitr::image_uri(ruta_imagen)

cat(paste0('<div style="text-align: center;">',
           '<img src="', imagen_base64, '" ',
           'style="width: 80%; max-width: 600px;" ',
           'alt="Imagen Valkiriko">',
           '</div>'))
```
## Plano de loft 157-307
```{r imagen-html6, echo=FALSE, results='asis'}
# Generar HTML con la imagen embebida
ruta_imagen <- "C:/Users/afe62/Downloads/Picture6.jpg"
imagen_base64 <- knitr::image_uri(ruta_imagen)

cat(paste0('<div style="text-align: center;">',
           '<img src="', imagen_base64, '" ',
           'style="width: 80%; max-width: 600px;" ',
           'alt="Imagen Valkiriko">',
           '</div>'))
```
## Plano de loft 157-308
```{r imagen-html7, echo=FALSE, results='asis'}
# Generar HTML con la imagen embebida
ruta_imagen <- "C:/Users/afe62/Downloads/Picture7.jpg"
imagen_base64 <- knitr::image_uri(ruta_imagen)

cat(paste0('<div style="text-align: center;">',
           '<img src="', imagen_base64, '" ',
           'style="width: 80%; max-width: 600px;" ',
           'alt="Imagen Valkiriko">',
           '</div>'))
```

***

# Información de Contacto

## Agenda tu visita

**Teléfono:** +52 553008 5192  
**Email:** javiermendoza2009@hotmail.com  
**Dirección:** Calle de los morales 117, Santeagueda, Val'Quirico, 90710 Val'Quirico, Tlaxcala  

## Horarios de atención
- **Lunes a Viernes:** 9:00 AM - 7:00 PM
- **Sábados:** 10:00 AM - 6:00 PM
- **Domingos:** 11:00 AM - 5:00 PM


<div class="tocify-extend-page" data-unique="tocify-extend-page" style="height: 0;"></div>
